<!DOCTYPE html PUBLIC "-//W3C//DTD XHTML 1.0 Transitional//EN" "http://www.w3.org/TR/xhtml1/DTD/xhtml1-transitional.dtd">
<html xmlns="http://www.w3.org/1999/xhtml">
<head>
	<meta http-equiv="Content-Type" content="text/html; charset=iso-8859-1" />
	<title>Ymmärrä suomea</title>
	<style type="text/css" media="all">@import "css/styles.css";</style>
	<script type="text/javascript" src="swfobject.js"></script>
</head>
<body class="font-medium">
	<div id="main-wrapper">
		<div id="topbar"></div>
		<div id="main-menu">
			<table cellspacing="0" cellpadding="0" border="0" class="add-links"><tr>
				<td class="item"><img class="raquo" src="i/raquo.gif" alt="" height="7" width="4" /><a href="/ymmarra/index.php?moduli=sanakirja">Sanakirja</a></td>
				<td class="item"><img class="raquo" src="i/raquo.gif" alt="" height="7" width="4" /><a href="/ymmarra/index.php?moduli=verbit">Verbiluettelo</a></td>
				<td class="item"><img class="raquo" src="i/raquo.gif" alt="" height="7" width="4" /><a href="/ymmarra/index.php?moduli=kielioppi">Kielioppi</a></td>
			</tr></table>
			<table cellspacing="0" cellpadding="0" border="0"><tr>
				<td class="item"><img class="raquo" src="i/raquo.gif" alt="" height="7" width="4" /><a href="/ymmarra/index.php">Etusivu</a></td>
				<td class="item"><img class="raquo" src="i/raquo.gif" alt="" height="7" width="4" /><a href="/ymmarra/index.php?moduli=tekstit">Lukutekstit</a></td>
			</tr></table>
		</div>
		<div id="content">
			<table cellspacing="0" cellpadding="0" border="0" id="content-wrapper"><tr>
				<td>
					<div id="left-menu">
												<div class="header-verb"><span>Verbit</span></div>
						<div class="menu">
								<div class="init"><a href="/ymmarra/index.php?moduli=verbit&kirjain=a">A</a></div>
								<div class="init"><a href="/ymmarra/index.php?moduli=verbit&kirjain=e">E</a></div>
								<div class="init"><a href="/ymmarra/index.php?moduli=verbit&kirjain=h">H</a></div>
								<div class="init"><a href="/ymmarra/index.php?moduli=verbit&kirjain=i">I</a></div>
								<div class="init"><a href="/ymmarra/index.php?moduli=verbit&kirjain=j">J</a></div>
								<div class="init"><a href="/ymmarra/index.php?moduli=verbit&kirjain=k">K</a></div>
								<div class="init"><a href="/ymmarra/index.php?moduli=verbit&kirjain=l">L</a></div>
								<div class="init"><a href="/ymmarra/index.php?moduli=verbit&kirjain=m">M</a></div>
								<div class="init"><a href="/ymmarra/index.php?moduli=verbit&kirjain=n">N</a></div>
								<div class="init"><a href="/ymmarra/index.php?moduli=verbit&kirjain=o">O</a></div>
								<div class="init"><a href="/ymmarra/index.php?moduli=verbit&kirjain=p">P</a></div>
								<div class="init"><a href="/ymmarra/index.php?moduli=verbit&kirjain=r">R</a></div>
								<div class="init"><a href="/ymmarra/index.php?moduli=verbit&kirjain=s">S</a></div>
								<div class="init"><a href="/ymmarra/index.php?moduli=verbit&kirjain=t">T</a></div>
								<div class="init"><a href="/ymmarra/index.php?moduli=verbit&kirjain=u">U</a></div>
								<div class="init"><a href="/ymmarra/index.php?moduli=verbit&kirjain=v">V</a></div>
								<div class="init"><a href="/ymmarra/index.php?moduli=verbit&kirjain=y">Y</a></div>
								<div class="init"><a href="/ymmarra/index.php?moduli=verbit&kirjain=Ä">Ä</a></div>
						</div>					</div>
				</td>
				<td>
					<div id="main-content">
						<div id="path">
							<a href=".">Etusivu</a> &gt; <a href="/ymmarra/index.php?moduli=verbit&kirjain=T">T</a>						</div>
													<h1>TANSSIA</h1>
						<table cellspacing="0" cellpadding="0" border="0">
							<tr>
								<td colspan="2" style="padding-bottom:10px;"><strong>Aktiivin indikatiivi</strong></td>
							</tr>
							<tr>
								<td><pre>PREESENS                   
minä      tanssin          
sinä      tanssit          
hän       tanssii          
me        tanssimme        
te        tanssitte        
he        tanssivat        

PASSIIVI
          tanssitaan       

IMPERFEKTI                 
         tanssin           
         tanssit           
         tanssi            
         tanssimme         
         tanssitte         
         tanssivat         

PASSIIVI
         tanssittiin       

PERFEKTI
olen     tanssinut         
olet     tanssinut         
on       tanssinut         
olemme   tanssineet        
olette   tanssineet        
ovat     tanssineet        

PASSIIVI
on       tanssittu         

PLUSKVAMPERFEKTI
olin     tanssinut         
olit     tanssinut         
oli      tanssinut         
olimme   tanssineet        
olitte   tanssineet        
olivat   tanssineet        

PASSIIVI
oli      tanssittu         
</pre></td>
								<td>&nbsp;&nbsp;&nbsp;</td>
								<td><pre>    KIELTOMUOTO
    en        tanssi
    et        tanssi
    ei        tanssi
    emme      tanssi
    ette      tanssi
    eivät     tanssi


    ei        tanssita 

   
    en        tanssinut
    et        tanssinut
    ei        tanssinut
    emme      tanssineet
    ette      tanssineet
    eivät     tanssineet


    ei        tanssittu 


    en      ole tanssinut
    et      ole tanssinut
    ei      ole tanssinut
    emme    ole tanssineet
    ette    ole tanssineet
    eivät   ole tanssineet


     ei      ole tanssittu 


    en    ollut  tanssinut
    et    ollut  tanssinut
    ei    ollut  tanssinut
    emme  olleet tanssineet
    ette  olleet tanssineet
    eivät olleet tanssineet


     ei    ollut  tanssittu
</pre></td>
							</tr>
						</table>
						<table cellspacing="0" cellpadding="0" border="0">
							<tr>
								<td colspan="2" style="padding-bottom:10px;"><strong>Aktiivin konditionaali</strong></td>
							</tr>
							<tr>
								<td><pre>PREESENS 
minä     tanssisin         
sinä     tanssisit         
hän      tanssisi          
me       tanssisimme       
te       tanssisite        
he       tanssisivat       

PASSIIVI
         tanssittaisiin    

PERFEKTI
olisin   tanssinut         
olisit   tanssinut         
olisi    tanssinut         
olisimme tanssineet        
olisitte tanssineet        
olisivat tanssineet        

PASSIIVI
olisi    tanssittu         
</pre></td>
								<td>&nbsp;&nbsp;&nbsp;</td>
								<td><pre> 
   en          tanssisi
   et          tanssisi
   ei          tanssisi
   emme        tanssisi
   ette        tanssisi
   eivät       tanssisi


   ei          tanssittaisi 


    en olisi    tanssinut
    et olisi    tanssinut
    ei olisi    tanssinut
    emme olisi  tanssineet
    ette olisi  tanssineet
    eivät olisi tanssineet


     ei olisi    tanssittu
</pre></td>
							</tr>
						</table>
						<table cellspacing="0" cellpadding="0" border="0">
							<tr>
								<td colspan="2" style="padding-bottom:10px;"><strong>Aktiivin potentiaali</strong></td>
							</tr>
							<tr>
								<td><pre>PREESENS
minä     tanssinen         
sinä     tanssinet         
hän      tanssinee         
me       tanssinemme       
te       tanssinette       
he       tanssinevat       

PASSIIVI
         tanssittaneen     

PERFEKTI
lienen   tanssinut         
lienet   tanssinut         
lienee   tanssinut         
lienemme tanssineet        
lienette tanssineet        
lienevät tanssineet        

PASSIIVI
lienee   tanssittu         
</pre></td>
								<td>&nbsp;&nbsp;&nbsp;</td>
								<td><pre> 
    en          tanssine
    et          tanssine
    ei          tanssine
    emme        tanssine
    ette        tanssine
    eivät       tanssine


     ei          tanssittane 


    en    liene tanssinut
    et    liene tanssinut
    ei    liene tanssinut
    emme  liene tanssineet
    ette  liene tanssineet
    eivät liene tanssineet


     ei    liene tanssittu
</pre></td>
							</tr>
						</table>
						<table cellspacing="0" cellpadding="0" border="0">
							<tr>
								<td colspan="2" style="padding-bottom:10px;"><strong>Aktiivin imperatiivi</strong></td>
							</tr>
							<tr>
								<td><pre>PREESENS

(sinä)   tanssi            
(hän)    tanssikoon        
(me)     tanssikaamme      
(te)     tanssikaa         
(he)     tanssikoot        

PASSIIVI
         tanssittakoon     

PERFEKTI

ole      tanssinut         
olkoon   tanssinut         
olkaamme tanssineet        
olkaa    tanssineet        
olkoot   tanssineet        

PASSIIVI

olkoon   tanssittu         
</pre></td>
								<td>&nbsp;&nbsp;&nbsp;</td>
								<td><pre> 

    älä         tanssi    
    älköön      tanssiko
    älkäämme    tanssiko
    älkää       tanssiko
    älkööt      tanssiko


     älköön      tanssittako 



    älä ole       tanssinut
    älköön olko   tanssinut
    älkäämme olko tanssineet
    älkää olko    tanssineet
    älkööt olko   tanssineet



     älköön olko   tanssittu
</pre></td>
							</tr>
						</table>
						<table cellspacing="0" cellpadding="0" border="0">
							<tr>
								<td colspan="2" style="padding-bottom:10px;"><strong>Verbin nominaalimuodot</strong></td>
							</tr>
							<tr>
								<td><pre>I INFINITIIVI              

Lyhyempi muoto:            
         tanssia           

Pitempi muoto:             
         tanssiakseni      
         tanssiaksesi
         tanssiakseen
         tanssiaksemme
         tanssiaksenne
         tanssiakseen

III  INFINITIIVI           

inessiivi    tanssimassa   
elatiivi     tanssimasta   
illatiivi    tanssimaan    
adessiivi    tanssimalla
abessiivi    tanssimatta   
instruktiivi tanssiman     
                           
Passiivi
instruktiivi tanssittaman  
                           
                           
</pre></td>
								<td>&nbsp;&nbsp;&nbsp;</td>
								<td><pre> II INFINITIIVI

 inessiivi    tanssiessa 
 instruktiivi tanssien

 Passiivi
 inessiivi    tanssittaessa 






   IV INFINITIIVI

   nominatiivi  tanssiminen
   partitiivi   tanssimista
   

   I PARTISIIPPI 
   aktiivi      tanssiva
   passiivi     tanssittava 

   II PARTISIIPPI 
   aktiivi      tanssinut
   passiivi     tanssittu
</pre></td>
							</tr>
						</table>

					</div>
				</td>
			</tr></table>		</div>
		<div id="footer"><a href="http://www.oph.fi/"><img src="i/oph_logo_ymmarrasuomea.gif" width="157" height="35" alt="OPH" /></a></div>
	</div>
</body>
</html>
